【裁判字號】    98,聲簡再,10
【裁判日期】    980630
【裁判案由】    聲請再審
【裁判全文】
臺灣桃園地方法院刑事裁定            98年度聲簡再字第10號
再審聲請人
即受判決人  甲○○
上列再審聲請人即受判決人因侮辱案件，對於本院98年度簡上字
第146 號中華民國98年4 月20日確定判決（本院97年度桃簡字第
3314號）聲請再審，本院裁定如下：
    主  文
再審之聲請駁回。
    理  由
一、本件再審聲請意旨：詳如附件聲請再審狀所載。
二、按有罪之判決確定後，有左列情形之一者，為受判決人之利
    益，得聲請再審︰1.原判決所憑之證物已證明其為偽造或變
    造者。2.原判決所憑之證言、鑑定或通譯已證明其為虛偽者
    。3.受有罪判決之人，已證明其係被誣告者。4.原判決所憑
    之通常法院或特別法院之裁判已經確定裁判變更者。5.參與
    原判決或前審判決或判決前所行調查之法官，或參與偵查或
    起訴之檢察官，因該案件犯職務上之罪已經證明者，或因該
    案件違法失職已受懲戒處分，足以影響原判決者。6.因發現
    確實之新證據，足認受有罪判決之人應受無罪、免訴、免刑
    或輕於原判決所認罪名之判決者；前項第1 款至第3 款及第
    5 款情形之證明，以經判決確定，或其刑事訴訟不能開始或
    續行非因證據不足者為限，得聲請再審。次按不得上訴於第
    三審法院之案件，除前條規定外，其經第二審確定之有罪判
    決，如就足生影響於判決之重要證據漏未審酌者，亦得為受
    判決人之利益，聲請再審。刑事訴訟法第420 條、第421 條
    分別定有明文。而刑事訴訟法第420 條第1 項第6 款所謂發
    見確實之新證據，係指該證據於事實審法院判決前已經存在
    ，為法院、當事人所不知，不及調查斟酌，至其後始行發見
    ，且就證據本身形式上觀察，因不以絕對不須經過調查程序
    為條件，但必須顯然可認為足以動搖原有罪確定判決，而為
    受判決人無罪、免訴、免刑或輕於原判決所認罪名之判決者
    為限。此受理聲請再審之最後事實審法院，應就聲請再審理
    由之所謂「新證據」，是否具備事實審判決前已經存在，為
    法院、當事人所不知，事後方行發見之「嶄新性」，及顯然
    可認足以動搖原有罪確定判決，應為無罪、免訴、免刑或輕
    於原判決罪名之「顯然性」兩要件，加以審查，為判斷應否
    准予開始再審之準據 (最高法院85年度台抗字第308 號裁定
    意旨參照）。申言之，刑事訴訟法第421 條所謂「就足生影
    響於判決之重要證據漏未審酌者」，其中之「漏未審酌」，
    即指該等證據須於事實審法院判決之前確已存在，而為法院
    、當事人所不知，致不及調查斟酌，至其後始行發見者而言
    ，此外，尚須具有足以動搖原有罪確定判決，並有應為無罪
    、免訴、免刑或輕於原判決罪名之「顯然性」存在，始得准
    予再審。
三、經查，再審聲請人雖以證人乙○○、李韋瑤之證言與事實不
    符，主張其證詞為虛偽之情云云。惟再審聲請人並未提出證
    人乙○○、李韋瑤有偽證或再審聲請人確係遭誣告，而經刑
    事判決確定或其刑事訴訟不能開始或續行非因證據不足等證
    明，核與刑事訴訟法第420 條第2 項規定之要件不符，而證
    人乙○○、李韋瑤之陳述是否可採乃事實審法院之權責，尚
    難據此認定有足以動搖原確定判決之重要證據存在。依前揭
    說明，其聲請再審之程序於法有違，應予裁定駁回。
據上論斷，應依刑事訴訟法第433條，裁定如主文。
中    華    民    國    98    年    6     月    30    日
                  刑事第八庭  審判長法  官    林惠霞
                                    法  官    張瓊華
                                    法  官    張明儀
以上正本證明與原本無異。
如不服本裁定，應於裁定送達後5 日內向本院提出抗告狀。
                                    書記官    邱仲騏
中    華    民    國    98    年    6     月    30    日


司法院資訊處製作；財團法人民間司法改革基金會備份。
